臺灣臺南地方法院刑事判決
108年度交易字第731號
公  訴  人  臺灣臺南地方檢察署檢察官
被      告  黃明祥



選任辯護人  黃馨儀律師
            陳佩琪律師
上列被告因過失致重傷害案件，經檢察官提起公訴（108年度偵
字第4166號、108年度偵字第4433號），本院判決如下：
    主  文
黃明祥犯過失致人重傷罪，處有期徒刑伍月，如易科罰金，以新
臺幣壹仟元折算壹日。緩刑貳年。
    事  實
一、黃明祥於民國107年5月29日20時34分許，騎乘車號000–970
    號機車沿臺南市○區○○路○段000號旁鐵路便道由南往北行駛
    ，嗣行經TPC13.8/6.9–00 000000變電箱前之未劃分向線之
    道路，適蕭弘昌騎乘車號000–269號機車沿對向亦行駛至上
    址，雙方應注意汽車在未劃分向線或分向限制線之道路，應
    靠右行駛及注意車前狀況，並於會車時保持安全間隔，詎渠
    等均疏未注意，而未靠右行駛，亦未注意及對方來車，並保
    持雙方會車時之安全間隔，因而發生碰撞，黃明祥、蕭弘昌
    均人、車倒地受傷，黃明祥受有腰椎第1節壓迫性骨折、背
    部及左足踝挫傷之傷害，蕭弘昌亦受有頭部外傷併顱骨骨折
    、顱內出血、頸部神經鈍挫傷併四肢癱瘓之重傷害。
二、案經蕭弘昌訴由臺灣臺灣臺南地方檢察署檢察官偵查起訴。
    理  由
一、查本判決所引用屬於被告黃明祥以外之人於審判外之陳述部
    分，除告訴人警詢之證述及警卷所附之道路交通事故現場圖
    外，其餘業經被告及其辯護人同意有證據能力，且未於本件
    言詞辯論終結前聲明異議，本院審酌本判決所引用之具傳聞
    性質之證據作成時之情況，無不當取供情形，且均與本案待
    證事實具有關聯性，認為以之作為本案之證據亦屬適當，均
    具有證據能力。
二、訊據被告矢口否認有何過失傷害行為，辯稱「對方是車頭撞
    我的車左側，我騎很慢就原地倒了。告訴人車速很快直接過
    來撞到我，我沒有辦法閃避，我沒有在中線騎車，我車輪子
    沒有過中線，沒有過失」等語，經查：
㈠、被告於民國107年5月29日20時34分許（起訴書誤載為40分許
    ），騎乘車號000–970號機車沿臺南市○區○○路○段000號旁鐵
    路便道由南往北行駛，嗣行經TPC13.8/6.9–00 000000變電
    箱前之未劃分向線之道路，適告訴人蕭弘昌騎乘車號000–26
    9號機車沿對向亦行駛至上址，雙方因而發生碰撞，均人、
    車倒地等情，業據被告於警詢及偵查中供承明確，並有中央
    警察大學鑑定報告內容可按，此部分事實，應先堪認定。
㈡、又本件經送中央警察大學鑑定車禍發生經過，經該鑑定機關
    就依照二車機車規格，甲、乙機車（即被告、告訴人各所騎
    機車)，復參以被告及告訴人事後前往現場量測陳報之資料
    （含照片及被告提出之測量過程影像記錄檔案）等事證，認
    為事故現場雖已納入鐵路東移工區範圍無法重新履勘，惟對
    照Google地球2018/街景相片，可知被告及告訴人勘測結果
    雖有不同主張，但與事實均有符合，其差異主源自於量測基
    準不同，其勘測結果經比對在事故地點北側迴轉道路口入口
    端東西兩側標線間路寬與前揭警繪圖標示4.2公尺亦有吻合
    ，只是在事故地點附近因西路側設有變電箱，導致變電箱東
    緣至東側標線內緣間只剩3.5公尺，為完成事故現場重建以
    此4.2、3.5公尺路寬，並以甲機車肇事終止位置車尾處兩標
    線間寬度（約3.6公尺），並參考Google地球2018年8月街景
    內容及相關跡證位址測繪數據比對現場照片無訛，完成事故
    現場比例重建繪製(即如本判決附圖1.所示)。
㈢、另本件是雙方對向間行駛發生撞擊車禍，業據被告黃明祥供
    承如前。而依上開鑑定機關鑑定之結果，所認定之撞擊模式
    及案發經過如下：
①　甲機車主要撞擊車損在腳踏板左側前端外緣有受撞上翻特徵
    ，乙機車撞擊車損主要集中在前車頭左側，包括前輪上方擋
    泥板前端偏左側破裂脫落、前輪左側剎車線下段下拉、前叉
    下段包覆板往後易位、腳踏板左側前端上方龍頭包覆飾板破
    裂脫落等特徵，經比對甲機車腳踏板左側前端外緣受撞上翻
    ，依其高度特徵應為乙機車前輪左側前叉下段接近輪軸部位
    所撞擊。兩機車碰撞過程也造成乙機車前輪上方擋泥板前端
    偏左側破裂脫落、前輪左側剎車線下段下拉、前叉下段包覆
    板往後易位、腳踏板左側前端上方龍頭包覆飾板破裂脫落，
    但甲機車車損僅往後延續至座位下方包覆飾板脫落，故乙機
    車左前車頭與甲機車左側車身左側前段發生車體初始碰撞時
    ，兩機車行駛方向必呈一歪斜角度，其碰撞型態經重建如圖
    3.所示，兩機車行駛方向最小夾角約20度。
②　據甲、乙兩機車肇事終止位置與車體發生初始碰撞的角度與
    型態重建結果，審酌甲、乙兩機車倒地樣態、血跡位置，可
    以確定甲、乙兩機車肇事終止位置沒有被人為變動，故甲、
    乙兩機車車體發生初始碰撞的地點應在甲、乙兩機車肇事終
    止位置之間，經重建如圖4.（即本判決附圖2）所示。
③  甲機車在與乙機車發生車體初始碰觸時，行車方向已微向右
    偏約10度，腳踏板左側前端外緣被乙機車前輪左側前叉下段
    接近輪軸部位撞擊後，車身重心右傾在甲機車騎士緊急往左
    拉回過程，修正過度人、車往左應聲倒地，此一過程往右前
    方移動約1.0〜1.5公尺。而乙機車前車頭左側在與甲機車車
    體發生碰觸前，行車方向已微向左偏約10度，故前輪左側前
    叉下段接近輪軸部位直接撞擊甲機車腳踏板左側前端外緣，
    撞擊過程乙機車前進慣性奪阻，後車身以龍頭為轉軸呈逆時
    針方向旋轉約120度，人、車向右倒向肇事終止位置。
④　為釐清甲、乙兩機車事故發生前在道路上行駛的橫向位置，
　  將道路兩側紅色禁止臨停標線範圍內的中心線以黃色虛線在
　  圖4.中標示，據甲、乙兩機車車體發生初始碰撞的角度、型
　  態與地點重建結果「甲機車在碰撞事故發生前約行駛在圖4.
　  中標示的道路中心黃色虛線左側約10〜20公分，在發現前方
　  有狀況時有緊急往右偏閃約10度；乙機車在通過事故地點的
　  迴轉道路口後約行駛在圖4.中標示的道路中心黃色虛線右側
　  約0.5~1.0公尺處，在與甲機車發生碰撞時有因發現右前路
　  側變電箱而往左緊急偏閃約2~8度，『前輪左側貼近在圖4.
　  中標示的道路中心黃色虛線』」。
⑤  綜合以上鑑定結果，事故發生前甲機車騎士（即被告）黃明
　  祥，沿台鐵鐵道旁（的）便道中央偏左約10〜20公分，由南
    向北行駛至事故地點發現前方有狀況時有緊急往右偏閃約10
    度，適有乙機車騎士（即告訴人）沿台鐵鐵道旁（的）便道
    中央右側約0.5〜1.0公尺由北往南駛來，因發現右前路側變
    電箱而往左緊急偏閃約2~8度，在接近道路中心處前輪左側
    前叉下段接近輪軸部位，撞擊甲機車腳踏板左側前端外緣，
    導致甲機車車身重心右傾，在甲機車騎士緊急往左拉回過程
    ，修正過度人、車往左應聲倒地，造成甲機車車損與騎士黃
    明祥受傷；乙機車在撞擊過程也因前進慣性受阻，後車身以
    龍頭為轉軸呈逆時針方向旋轉約120度，人、車向右倒向肇
    事終止位置。
 ㈣ 鑑定機關復就本案發生之肇事原因、因果關係暨肇事責任判
    定如下：
 ① 事故地點附近路段為市區台鐵鐵道旁(的)便道、未劃設行車
    分向線、路寬僅4.2〜3.5公尺的狹路、道路平直無視阻，事
    故發生在夜間、晴天、速限為30公里/小時。
 ② 甲機車騎士（即被告）騎乘H58-970號重型機車，沿台鐵鐵 
　  道旁(的)便道中央偏左約10〜20公分，由南向北行駛至事故
　  地點發現前方有狀況時雖有緊急往右偏閃約10度，仍與乙機
　  車發生碰撞，其行經狹路未靠右、減速慢行，會車未注意車
　  前狀況、保持安全間隔及時採取必要之安全措施之行為與本
　  事故發生有因果牽連。至於「未靠右行駛之行為，但顧及其
　  偏左行為輕微，此項因素已為未注意車前狀況」行為所吸收
　  不另列入肇事因素。其行經狹路會車未注意車前狀況、減速
　  慢行、保持安全間隔為肇事原因。
 ③ 乙機車騎士（即告訴人）騎乘UOS-269號重型機車，沿台鐵鐵
    道旁(的)便道中央右側約0.5~1.0公尺由北往南行駛，因發
    現右前路側變電箱而往左緊急偏閃約2〜8度，在接近道路中
    心處前輪左側前叉下段接近輪軸部位，撞擊甲機車腳踏板左
    側前端外緣，其行經狹路未減速慢行、有左偏行為，會車未
    注意車前狀況、保持安全間隔及時採取必要之安全措施之行
    為與本事故發生有因果牽連。至於「因發現右前路側變電箱
    而往左緊急偏閃約2〜8度，前輪也有接近道路中心之未靠右
    行為，此項因素已為未注意車前狀況」行為所吸收不另列入
    肇事因素。其行經狹路會車未注意車前狀況、減速慢行、保
    持安全間隔為肇事原因。
㈤、另本件亦送財團法人成大研究發展基金會鑑定，經該會鑑定
    人黃國平鑑定後做出以下判斷：
 ① 參考兩車的撞擊車損，可以釐清撞擊發生時，係告訴人輕機
    車向左轉時，前車輪撞擊黃明祥重機車左側腳踏板的前方處
    ，之後蕭弘昌輕機車的左側車身繼續與黃明祥重機車的左前
    飾板發生撞擊；撞擊型態屬於「對向側撞」而不是「對向擦
    撞」。顯示被告重機車遭側向撞擊後，車頭會向右偏，車尾
    會因為車頭向右偏順時針旋轉的緣故，而向左偏。
 ② 然而參考圖十八、警拍編號10事故現場照片及圖二十、警拍
　  編號9事故現場照片，的確無法釐清事故時，黃明祥重機車
　  是行駛在虛擬中心線上？行駛在虛擬中心線的稍右側？行駛
　  在虛擬中心線的稍左側？但是可以確定的是「被告重機車行
　  駛在虛擬中心線附近」。被告違反道路交通安全規則第95條
　  「汽車除行駛於單行道或指定行駛於左側車道外，在未劃分
　  向線或分向限制線之道路，應靠右行駛...」的規定；因此
　  仍有應注意，可以注意而未能注意的行為，因此與本交通事
　  故亦存有相當因果關係。
 ③ 告訴人騎乘機車在右側路形縮小與變化情況下，不應該突然
　  向左偏以迴避路型變化，同時亦違反道路交通安全規則第95
　  條「汽車除行駛於單行道或指定行駛於左側車道外，在未劃
　  分向線或分向限制線之道路，應靠右行駛...」。因此，屬
　  於，應靠右行駛，應注意，可以注意而未注意的行為，與本
　  交通事故存有相當因果關係。
 ④ 本鑑定分析在釐清本交通事故的相關疑問後，認為本件車禍
　  「告訴人騎乘UOS-269號普通輕型機車，未靠右行駛，突然
　  向左偏以迴避路型變化，為肇事主因。被告騎乘H58-970號
　  普通重型機車，未靠右行駛，為肇事次因。」
三、從而，依上開2份鑑定報告內容，均以卷內相關資料及跡證
　  認定了被告案發時有未靠右行駛之注意義務違反。且因此無
　  法注意及車前狀況，並在此情形下難以保持會車之間隔。另
    雖中央警察大學鑑定報告明確認為被告在案發前是行駛在道
    路中中央偏左約10〜20公分，此與成功大學研究發展基金會
    內容有所出入。二個鑑定機關均是就案發後相關資料跡證進
    行分析研判，但終究並無明確之積極事證可以讓本院或鑑定
    機關見到案發過程（如監視錄影畫面)，而10至20公分並非
    極廣之距離，是否可以精細判斷、沒有誤差值可能，是存有
    疑義的，故本院就二者鑑定機關做出之結論及有疑利於被告
    之原則，取一致之範圍，即被告案發前是駛於案發道路中心
    點附近。
四、道路交通安全規則第94條第3項規定「汽車行駛時，駕駛人
    應注意車前狀況及兩車並行之間隔，並隨時採取必要之安全
    措施，不得在道路上蛇行，或以其他危險方式駕車」、第95
    條第1項第1款前段規定：「汽車除行駛於單行道或指定行駛
    於左側車道外，在未劃分向線或分向限制線之道路，應靠右
    行駛」。第100條第1項第1、5款規定：「一、在未劃有分向
    標線之道路...應減速慢行…五、會車相互之間隔不得少於半
    公尺...」。被告考領有合格駕駛執照，有道路交通事故調
    查報告表㈡在卷可稽（警卷第57頁），其對上開規定應有認
    識，且應有能力盡上開注意義務。本案事故發生前被告與告
    訴人之機車對向行駛前行於未繪設分向線的狹路，本應各自
    靠右、注意車前狀況行駛以期在有對向來車時，會車時保持
    安全間隔。本案事故地點附近路段道路平直，夜間有照明，
    道路無障礙物、視距良好，有道路交通事故調查報告表㈠在
    卷可參，被告倘靠右行駛並注意車前狀況，並在會車時保持
    相當安全間隔，當不致在發現對向告訴人車輛左偏時，造成
    安全間隔距離不足，無法採取適當足以妨害車禍發生之安全
    措施，其就本件車禍自應具過失之責。
五、又案發後，告訴人受有頭部外傷併顱骨骨折及顱內出血、頸
    部神經純挫傷併四肢癱瘓（頸椎外傷導致頸脊髓受損與四肢
    肢體無力），因中樞神經系統機能遺存極重度障害，終身無
    法從事任何工作，日常生活需醫療護理與專人周密照護。經
    核定為重大創傷嚴重程度16分以上，並領有極重度中華民國
    身心障礙證明等情，有國立成功大學附設醫院中文診斷證明
    書、衛生福利部臺南醫院診斷證明書、全民健康保險重大傷
    病核定審查通知書、中華民國身心障礙證明（警卷第27、29
    、31、32頁）。堪信身體及健康已達重大不治或難治之重傷
    害。故告訴人因本案被告之過失行為，受有重傷害之結果，
    二者間有因果關係，堪予認定。
六、被告雖以前詞抗辯，辯護人亦為其辯稱：「本案發生地點道
    路狹窄，又沒有道路中線，檢察官起訴的犯罪事實是以被告
    黃明祥未靠右行駛，但一般機車駕駛人在沒有中線的情形下
    ，又在狹窄的巷道，駕駛人難以計算中間線幾公分的哪個位
    置。從成大鑑定報告沒辦法釐清被告黃明祥機車是否行駛在
    道路中心線稍左側或稍右側，鑑定人黃國平也證述說只能推
    測可能在中心線的附近，但無法明確證明被告確實是行駛在
    未靠右的狀況，依無罪推定及罪疑惟輕原則，應該認定被告
    黃明祥為無罪。再者，告訴人蕭弘昌的車速高過於黃明祥車
    速，告訴人蕭弘昌是下坡車，依道路交通規則，下坡車應該
    要減速，且當時是夜間、又是在巷弄間鐵路旁邊的便道，夜
    間路燈光線很微弱，我們又被前方自小客車車身擋住視線，
    基於告訴人蕭弘昌車速過快，我們又沒有辦法即時閃避的狀
    況下，我們是不及迴避」等語。惟查：
㈠、鑑定人黃國平於本院審理時證稱：「鑑定報告第23頁圖十八
    ，該白線非道路中心線，因為該道路並無道路中心線，那條
    白線我的判斷是鐵路改建工程局為了做工程的時候劃的一條
    線，我後續有一張照片有說明，該白線相當可以參考作為道
    路中心線。以此張照片看，可知機車尾是越過中心線，機車
    尾是在南往北方向上面，機車頭稍微在該線的右邊。因此，
    我只能夠這樣子講，因為有多少證據說多少話，我只能講他
    行駛的時候大概在中心線的附近；沒有道路中心線的道路是
    沒有路權的，只是要求你要靠右行駛，只能說我更要靠右邊
    行駛的。」等語（本院卷二第88頁）。鑑定人雖無法依卷內
    證據確認被告案發前之確切位置，但能判斷是處於道路中心
    附近，且未確實靠右邊行駛的，此部分事實與前揭中央警察
    大學鑑定報告內認定被告有未靠右邊行駛的事實相吻合。
㈡、又依卷內由上開鑑定人所鑑定之鑑定報告圖十八照片內容（
    本院卷一第201頁），可知其他機車騎士確實可以沿靠案發
    地點路段之右側紅線依序前進行駛。也就是說，一般機車騎
    士在案發地點是可以判斷有沒有靠右邊行駛，並非如辯護意
    旨所指無法判斷，是倘被告可以在案發前不騎在道路中點附
    近而是注意靠右邊紅線處行駛，縱告訴人有突然左偏行為，
    亦不致生本件車禍發生。此觀鑑定人所證：「有關於迴避這
    個字眼，若在要發生時才迴避，基本上都很難迴避，也就是
    說要迴避，可能在事發前一分鐘就開始注意及警覺，而非等
    到事故發生前一、兩秒鐘才迴避，即當那個情狀兩車在交會
    時基本上是沒有迴避機會，我剛才回答是指他如果在上坡就
    開始比較靠右就不會發生本件事故，並非在撞擊前一、兩秒
    鐘才迴避，那是無法迴避的」等語（本院卷二第97頁），更
    為明確。
㈢、另鑑定人雖在本院審理時證稱依卷內事證及跡證判斷，告訴
    人案發時車速相對被告車速快，並曾證述：「在鑑定報告第
    34頁下方照片（當庭以電子設備提示），該白色（淺色）車
    子，請再往下一張照片，那輛白色車子之後才是黃明祥機車
    出現，因此這張白色（淺色）車子到那個地方的時候一定會
    減速，但我不能去講，因為我沒有那個錄影帶，我只能從專
    業角度來講，他在上坡道的時候，我是不知道他的行向是要
    直走或右轉，但該車子可能會影響到兩位當事人的視線，因
    此黃明祥在後面可能沒有辦法很清楚看到遠方，本案被害人
    從北往南來的時候，該小轎車車燈會影響到他的視線，但我
    不能那麼主觀的去認為他一定有這樣的情形，我只能提出作
    為參考，會影響他的視線，影響何人較多，其實影響蕭弘昌
    會比較多，因為他是面對該汽車行駛過來的情形。我在寫報
    告時沒有將自小客車納入考慮，因為自小客車已經離開了，
    雖然有敘述到，但我沒有將其拿來作為證據的依據；我沒有
    辦法判斷告訴人有無超過法定速限」等語（本院卷二第102
    、103頁）。
①  依鑑定人所證，僅可知案發前被告前方有一部自小客車，但
    是案發當下該部自小客車是否在案發地（可能已離開）或相
    關位置，均無證據足以明確呈現，自不能認為該自小客車是
    造成被告無法閃避之因素。另縱有該部自小客車，但對被告
    及告訴人行車視線均有影響（甚至影響告訴人比較多），是
    否可以等同表示，因為影響告訴人比較多，所以反而被告應
    較能注意到車前狀況，而應負較多過失責任？辯護人此部分
    推論似有矛盾。
②  此外，本院一再要申明的是，被告案發時未靠右行駛為其違
    反之注意義務，換言之，被告是可以自主決定要行駛之位置
    ，不會因前方不遠處有自小客車行駛在前而受影響（除非有
    意超車），此觀鑑定人在本院審理所證：「從撞擊地點來講
    ，我不認為被告是騎在淺色自小客車的右側或右後方，若他
    是在右側就不會發生此事故」等語即明（本院卷二第98頁）
    ，是被告及辯護人徒以案發時狀態、位置不明確之自小客車
    來試圖免除過失責任，並不足採。再者，告訴人倘車速「相
    對」被告高，是否可以表示被告無閃避可能性?本件並無告
    訴人車速逾法定速限之證據，是其車速倘真的相對較高，也
    可能是在法定速限內、符合規定之行車，不能認為其因超速
    致被告無法閃避。另外，如被告靠右行駛，縱告訴人車速相
    對較高且左偏，亦不會發生本案事故。況且，本件已確定被
    告就本案有刑事過失責任，並不會因告訴人有無過失而免除
    ，從而，被告及辯護人前揭抗辯，俱無可採。本案事證明確
    ，被告之過失致人重傷害之犯行，應堪認定。
七、論罪科刑 
㈠、按行為後法律有變更者，適用行為時之法律。但行為後之法
    律有利於行為人者，適用最有利於行為人之法律，刑法第2
    條第1項定有明文。查被告為本案行為後，刑法第284條業於
    108年5月29日修正公布，並自同年月31日起生效，修正前刑
    法第284條第1項後段原規定：「致重傷者，處1年以下有期
    徒刑、拘役或5百元以下罰金」；修正後刑法第284條後段則
    規定為：「致重傷者，處3年以下有期徒刑、拘役或30萬元
    以下罰金。」，經比較新舊法結果，修正後刑法第284條關
    於過失傷害之規定將有期徒刑及罰金刑之刑度均提高，並未
    較有利於被告，是依刑法第2條第1項前段規定，就被告本案
    之犯行，自應適用其行為時即修正前刑法第284條第1項後段
    之規定。
㈡、核被告所為，係犯修正前刑法第284條第1項後段之過失傷害
    致人重傷罪。被告於肇事後犯罪未發覺前，經員警前往其就
    醫之醫院處理，被告主動向至現場處理之警員，當場承認為
    肇事人，有肇事人自首情形紀錄表在卷可參（警卷第63頁）
    ，所為符合自首要件，爰依刑法第62條前段規定，減輕其刑
    。
㈢、爰以行為人之責任為基礎，審酌被告駕車時本應注意道路交
    通安全規則相關規定，以維行車安全，然因過失致告訴人受
    有前揭所載傷害結果暨重傷害，侵害他人身體法益，造成告
    訴人身體及精神上之痛苦，所為實有不該；另成大研究發展
    基金會鑑定報告雖認為告訴人之過失責任為百分之70至75、
    被告則為百分之25；而中央警察大學之鑑定意見則認為同屬
    肇事原因（並未區分主、次因），然上開鑑定意見並不當然
    拘束法院。本院參酌被告騎乘在道路中心點附近，以致於無
    法與對向來車之告訴人保持安全會車之安全間隔，但其案發
    時有緊急往右偏閃迴避舉動，而告訴人在案發當下發現右前
    路側變電箱，為了因應發現而往左緊急偏閃約2〜8度，致其
    左輪接近道路中心處，與被告發生撞擊，當時告訴人在道路
    中心點處，雖依罪疑唯輕（同為本案被告之告訴人）亦不能
    遽認為有超過道路中心點（即行駛在其行向中心點左側）。
    惟參以案發後照片（警卷第77頁），該變電箱設置位置並無
    明顯突出路邊紅線，且道路平直，告訴人應無不能看到前方
    路況，其本可提前注意到路型變化並提前小心通過，而不是
    在案發地點突然左偏以閃避，此異常駕駛行為均會對該處其
    他用路人造成壓力，綜合考量案發情節及其左偏角度，本院
    認定告訴人就本件過失責任應較高（約百分之55至60）、被
    告較輕（約為百分之40至45）。另衡酌以被告犯後否認犯行
    ，被告亦受有傷害、本院審理時被告與告訴人有洽談調解，
    惟因金額無法達成共識而尚未實際賠償告訴人之犯後態度；
    兼衡被告於本院審理中自陳之智識程度及生活、經濟狀況等
    一切情狀，量處如主文所示之刑，並諭知以新臺幣（下同）
    1,000元折算1日之易科罰金折算標準。
㈣、被告前未曾受有期徒刑以上刑之宣告，有臺灣高等法院被告
    前案紀錄表在卷可查。本件雖然被告就其過失否認犯行，但
    觀被告與告訴人於本院洽談調解之內容，被告願意在不包括
    強制責任保險金下，支付告訴人500萬之賠償金；復在第二
    次調解時又提高至550萬，且未提出需要分期付款之條件，
    有本院調解案件進行單2張附卷可查，被告犯罪後態度可以
    顯現其有賠償告訴人之誠意。雖本件可能因雙方肇責比例不
    明確，是在談調解時，不免互有保留，難以做出決定，畢竟
    告訴人之傷勢非屬輕微，需長期看護照顧，支付高額醫療費
    用，所以縱被告提出上開數額之金額，告訴人方面在責任比
    例有爭議下，不敢貿然接受，本院可以理解。本案車禍發生
    ，造成如此嚴重後果，對告訴人而言確屬生命難以承受之劇
    變，但對被告而言，其除自己受傷外，面對刑事官司，其心
    理及家庭之壓力，亦不可謂不沉重。從而，本件發生為雙方
    所不願之意外，與故意傷害之情形甚有差異。在調查上開證
    據後，對釐清案發過程及責任應已做出幫助，在訴訟方面，
    民事責任賠償部分應才是實質重點，讓被告易科罰金將款項
    繳至國庫，並無實益。以此考量並參酌被告之態度，本院認
    信被告經此論罪科刑之教訓，應知所警惕而無再犯之虞，本
    院因認上開所宣告之刑以暫不執行為適當，爰依刑法第74條
    第1 項第1 款之規定，併諭知被告緩刑2 年。
據上論斷，應依刑事訴訟法第299 條第1 項前段，判決如主文。
本案經檢察官吳毓靈提起公訴，檢察官吳梓榕、黃信勇到庭執行
職務。
中　　華　　民　　國　　111 　年　　8 　　月　　4　　日
　　　　　　　　　刑事第十庭    法　官　劉怡孜
以上正本證明與原本無異。
如不服本判決應於收受本判決後20日內向本院提出上訴書狀，並
應敘述具體理由。其未敘述上訴理由者，應於上訴期間屆滿後20
日內向本院補提理由書狀（均須按他造當事人之人數附繕本）「
切勿逕送上級法院」。 
　　　　　　　　　　　　　　　　書記官  黃瓊蘭
中　　華　　民　　國　　111 　年　　8 　　月　　10　　日
附錄本案論罪科刑法條全文：
修正前中華民國刑法第284條
（過失傷害罪）
因過失傷害人者，處 6 月以下有期徒刑、拘役或 5 百元以下罰
金，致重傷者，處 1 年以下有期徒刑、拘役或 5 百元以下罰金
。
從事業務之人，因業務上之過失傷害人者，處 1 年以下有期徒
刑、拘役或 1 千元以下罰金，致重傷者，處 3 年以下有期徒刑
、拘役或 2 千元以下罰金。